臺灣臺北地方法院民事判決　　　　　　　96年度訴字第6109號
原　　　告　丙○○
　　　　　　　　　　　樓
訴訟代理人　吳東一律師
被　　　告　統一佳佳股份有限公司
　　　　　　　　　　　1樓
法定代理人　戊○○
訴訟代理人　乙○○
被　　　告　統合開發股份有限公司
法定代理人　甲○○
訴訟代理人　丁○○
上列當事人間損害賠償事件，本院於民國96年10月22日言詞辯論
終結，判決如下：
    主  文
原告之訴駁回。
訴訟費用由原告負擔。
    事實及理由
一、本件原告起訴主張：
（一）原告於民國91年3月間，參加被告統合開發股份有限公司
      （以下簡稱統合公司）經營之「統合城市俱樂部」為永久
      會員，雙方並簽訂「會員入會契約書」（以下簡稱系爭契
      約書），依據上開契約書之約定，原告可以永久使用俱樂
      部一切設施。被告統合公司除自行提供服務之外，並委由
      被告統一佳佳股份有限公司（以下簡稱統一公司）經營而
      繼續提供服務(定名為伊士邦健康俱樂部)。
（二）被告等在提供服務期間，多次未確保其服務符合專業水準
      可合理期待之安全性，致發生以下情狀，使原告遭受身心
      、健康等之嚴重損害：
   1、92年11月26日上午9時許，原告在使用女子三溫暖設施時
      ，因女性張姓教練疏未注意有人在內使用，竟讓男性林姓
      工務擅行闖入，正面撞見裸身未著衣物之原告，嚴重侵害
      原告身體隱私權益。
   2、94年1月10日上午10時許，原告與女兒及另一林小姐，三
      人在使用女子三溫暖設施時，雖已將磁卡門關上，然當時
      女性梁姓環保員已入內巡場，詎男性劉姓教練卻又進入場
      內，當時原告等三人均裸身未著衣物，遭男性人員擅行闖
      入，一時驚慌失措，身體隱私權益受到嚴重侵害。
   3、95年3月29日上午9時30分許，原告在女子三溫暖場內使用
      時，因空調設施欠佳，空氣品質不好，致使原告突然暈眩
      ，現場並無工作人員及緊急鈴可以求救，待數分鐘後稍有
      意識，原告自己步行向女兒求助，暫坐水池邊，即又昏厥
      而意識不清，倒栽入水池中，全身抽搐、眼睛上吊，幸經
      女兒及另一會員及時搶救，始檢回原告寶貴生命，此有永
      和耕莘醫院、祥恩診所及台北市立聯合醫院 (仁愛院區)
      診療資料可憑，嚴重侵害原告身體、健康權益。
   4、96年4月27日上午，在無書面或口頭通知之無預警情狀下
      ，拒絕永久會員之原告入場使用，侵害原告會員權益。
（三）原告訴請被告連帶賠償損害之法律上依據：
  １、按安全防護與不受身心干擾，乃屬休閒健康場所消費者之
      通常合理期待，依上述事實，被告等先後提供休閒健康場
      所 (俱樂部)給永久會員之原告使用，不但營運管理不善
      ，而且空調設施極度不佳，急救設施及人員嚴重欠缺，顯
      然未具備通常可合理期待之安全性，致使原告身體隱私權
      等權益，遭受上述嚴重侵害，身心受創甚深，被告等自應
      依上揭消費者保護法第7條、第8條之規定，連帶賠償原告
      非財產上之損害。
  ２、被告等上揭違反消費者保護法行為，本質上亦屬共同侵權
      行為，依民法第184條、185條、195條等規定，被告等亦
      應連帶負損害賠償責任。又依民法第191條之3規定：「經
      營一定事業或從事其他工作或活動之人，其工作或活動之
      性質或其使用之工具或方法，有生損害於他人之危險者，
      對他人之損害應負賠償責任」之意旨，被告等 ( 企業經
      營者)經營休閒健康服務事業致生損害於原告，亦應負連
      帶賠償責任。因此，原告依民法第195條第1項規定，亦可
      請求被告等連帶賠償原告非財產上之損害 (按依消費者保
      護法第50條第3項規定意旨，讓與之損害賠償請求權，既
      係包括民法第194條及第195條第1項之非財產上損害，顯
      見消費者之損害賠償請求權，當然包括非財產上之損害在
      內)。
  ３、被告統合公司與原告訂有書面之「俱樂部會員契約書」而
      被告統一公司與原告雖未另訂書面會員契約書，但依原告
      實際上依約繳費使用被告統一公司經營之「伊士邦健康俱
      樂部」一切設施之事實，足證雙方亦有契約關係存在 (
      提供俱樂部設施服務)。被告等均未依債務 (服務)本旨履
      行債務，乃係可歸責於被告債務人之事由所致，業已構成
      不完全給付，亦應負債務不履行責任，依民法第227條規
      定，自應負損害賠償責任；而依民法第227條之1規定：「
      債務人因債務不履行致債權人之人格權受侵害者，準用民
      法第192條至第195條之規定，負損害賠償責任」意旨，原
      告亦可依債務不履行規定，請求被告等連帶賠償非財產上
      之損害。
  ４、依消費者保護法第48條第2項規定，法院為企業經營者敗
      訴之判決時，得依職權宣告為減免擔保之假執行。
（四）原告係台北市立療養院護理長退休，遭受上揭多項侵害，
      身心嚴重受創，迄今仍有心神不寧，常有心悸、頭痛、做
      惡夢、緊張、失眠等情形，除求醫診斷以外，並服用中藥
      增補健康，原告遭受此等侵害，身心痛苦異常。
（五）被告公司侵害原告權益之上揭事實、業經原告一再向被告
      公司請求處理救濟，並向台北市政府消費者保護官申訴，
      及向台北市消費爭議調解委員會申請調解，惟被告公司卻
      一再藉詞推拖敷衍，迄未賠償原告損失。原告爰依法提起
      本訴，請求被告連帶賠償原告非財產上損害新台幣（下同
      ）1,000,000元，並依消費者保護法第51條前段規定，請
      求損害額二倍之懲罰性賠償金2,000,000元，合計3,000,
      000元，及自起訴狀繕本送達被告之翌日起，至清償日止
      ，按年息百分之五計算之利息，並陳明請依職權宣告假執
      行。
二、被告則辯稱：
（一）對於原告主張之上開侵權行為事實：
   1、前開發生於92年11月26日及94年1月10日之事實，原告之
      請求權，已經罹於二年之短期時效而應歸於消滅。
   2、對於原告主張伊於94年1月10日上午10時許，在女子三溫
      暖場內突然暈眩一事，被告所提供之服務、品質皆符合可
      合理期待之安全性，且現場人員於第一時間即緊急處理，
      於原告表示身體不舒服之際，即打電話叫救護車送醫急救
      ，惟原告執意與其女兒搭乘計程車自行前往就醫，然原告
      之店經理已經陪同前往。況原告當天暈眩，係原告自發性
      原因所致，或因其他原因所導致，尚乏證據證明。
   3、原告未依約繳交會員月費，被告自有權依約將原告之會員
      資格暫停。
（二）被告公司為業界著名之健身俱樂部中心，所提供之服務或
      場所設施均經相關法令檢驗合格，足認被告所提供之服務
      、品質，均已符合消費者保護法所定之可合理期待之安全
      性，而損害之發生與被告之服務亦乏因果關係，且被告並
      無過失可言。
（三）原告主張上開侵權行為，迄今已有一段相當時間，而於此
      期間內，原告卻仍一如往常幾乎每日前往被告之健身俱樂
      部從事運動，故原告所謂身心痛苦異常之主張，顯與一般
      常理有違。
（四）原告係被告統合公司之會員，被告統一公司則係受被告統
      合公司之委託而服務其會員，原告基於會員契約所生之權
      利義務仍存續於原告與被告統合公司之間，並不因此即移
      轉由被告統一公司負擔，被告間應無消費者保護法所規範
      之連帶責任之適用。
三、按因故意或過失，不法侵害他人之權利者，負損害賠償責任
    。故意以背於善良風俗之方法，加損害於他人者亦同。違反
    保護他人之法律，致生損害於他人者，負賠償責任；數人共
    同不法侵害他人之權利者，連帶負損害賠償責任﹔不能知其
    中孰為加害人者，亦同；不法侵害他人之身體、健康、名譽
    、自由、信用、隱私、貞操，或不法侵害其他人格法益而情
    節重大者，被害人雖非財產上之損害，亦得請求賠償相當之
    金額。其名譽被侵害者，並得請求回復名譽之適當處分。民
    法第184條、第185條及第195條第1項有明文規定。復按消費
    者保護法第51條亦規定「依本法所提之訴訟，因企業經營者
    之故意所致之損害，消費者得請求損害額三倍以下之懲罰性
    賠償金；但因過失所致之損害，得請求損害額一倍以下之懲
    罰性賠償金。」。再按因可歸責於債務人之事由，致為不完
    全給付者，債權人得依關於給付遲延或給付不能之規定行使
    其權利。因不完全給付而生前項以外之損害者，債權人並得
    請求賠償；債務人因債務不履行，致債權人之人格權受侵害
    者，準用第192條至第195條及第197條之規定，負損害賠償
    責任。民法第227條、第227條之1亦規定甚詳。
四、另按當事人主張有利於己之事實者，就其事實有舉證之責任
    ，民事訴訟法第277條前段有明文規定。因此，揆諸上開法
    文之規定，原告請求被告就其非財產上之損害負連帶賠償責
    任，即應先舉證證明原告因此受有非財產上之損害。經查，
    原告雖然主張伊係台北市立療養院護理長退休，遭受上揭多
    項侵害，身心嚴重受創，迄今仍有心神不寧，常有心悸、頭
    痛、做惡夢、緊張、失眠等情形，除求醫診斷以外，並服用
    中藥增補健康等語，然為被告所不承認，而原告對於此項主
    張，並未能舉證以實其說，是其該項主張即屬無據而不足以
    採信。因此，原告既然未能舉證伊因上開情事而受有非財產
    上之損害，則其訴請被告應連帶賠償伊所受之非財產上損害
    ，即為無理由，應予駁回。
五、本案事證已臻明確，兩造其餘主張與攻擊防禦方法，經核均
    與本案判決結果無影響，爰不一一予以審酌，附此說明。
六、依民事訴訟法第78條，判決如主文。
中　　華　　民　　國　　96　　年　　11　　月　　7 　　日
                  民事第四庭    法　官　匡偉
以上正本係照原本作成
如對本判決上訴，須於判決送達後20日內向本院提出上訴狀
中　　華　　民　　國　　96　　年　　11　　月　　7 　　日
                    　　　　　　書記官　陳莉庭
